臺北高等行政法院裁定
                                      100年度簡字第601號
原      告  黃文潭
被      告  行政院國軍退除役官兵輔導委員會
代  表  人  曾金陵
上列當事人間補助費事件，原告不服行政院國軍退除役官兵輔導
委員會中華民國100 年5 月17日輔法字第1000000324號訴願決定
，提起行政訴訟，本院裁定如下：
    主  文
原告之訴駁回。
訴訟費用由原告負擔。
    理  由
一、按行政訴訟法第24條規定: 經訴願程序之行政訴訟，其被告
    為下列機關：一、駁回訴願時之原處分機關。二、撤銷或變
    更原處分時，為撤銷或變更之機關。又提起行政訴訟，應依
    行政訴訟法第98條第2 項之規定繳納裁判費，此為必須具備
    之程式。訴狀未表明上開法定事項，或未繳納裁判費，為不
    合起訴程式，經限期命補正而不補正者，應依行政訴訟法第
    107 條第1 項第10款裁定駁回之。
二、本件原告因補助費事件，不服行政院國軍退除役官兵輔導委
    員會臺中市榮民服務處100 年2 月1 日中市處字第10000006
    21號函，循序提起行政訴訟，其起訴狀誤列行政院國軍退除
    役官兵輔導委員會為被告，且未繳納裁判費，經本院於 100
    年度8 月1 日裁定，命其於收受送達後7 日以內補正，該裁
    定業於100 年8 月10日寄存於台北永吉郵局，有送達證書在
    卷可稽，依行政訴訟法第73條第3 項規定自寄存之日起經10
    日即同年8 月20日發生送達原告之效力。原告雖於同年8 月
    26日繳納裁判費，惟仍未補正以駁回訴願時之原處分機關為
    被告，經本院於100 年9 月6 日再次發函通知補正，該通知
    於100 年9 月13日寄存於台北永吉郵局，並經原告於同年9
    月23日領取，有送達證書及國內快捷掛號包裹查詢資料在卷
    可稽，原告迄未補正，其起訴於法不合。原告雖稱臺中市榮
    民服務處為被告之內部單位，其處分應視為被告之行政處分
    等語，惟行政院國軍退除役官兵輔導委員會臺中市榮民服務
    處係依行政院國軍退除役官兵輔導委員會榮民服務處組織規
    程設立，有機關印信，並得獨立執行預算，應屬行政機關，
    原告主張尚無足採，其起訴不合程式，應予駁回。本件爭訟
    金額不逾新台幣40萬元，依簡易程序終結之。
三、依行政訴訟法第236 條、第107 條第1 項、第2 項、第104
    條、民事訴訟法第95條、第78條，裁定如主文。
中    華    民    國    100   年    11    月    2     日
                  臺北高等行政法院第八庭
                                  法  官  鄭淑貞
上為正本係照原本作成。
本件以訴訟事件所涉及之法律見解具有原則性者為限，始得於本
裁定送達後10日內向本院提出抗告狀（須按他造人數附繕本），
並經最高行政法院許可後方得抗告。
中    華    民    國    100   年    11  月      3     日
                                  書記官  黃倩鈺